【裁判字號】    90,聲,1205
【裁判日期】    901212
【裁判案由】    
【裁判全文】
臺灣臺南地方法院民事裁定  九十年度聲字第一二○五號
    聲  請  人  辛○○○
    相  對  人  甲○○
                乙○○
                丁○○
                丙○○
                己○○
                庚○○
                戊○○
右當事人間聲請發還擔保金事件，本院裁定如左：
    主      文
聲請駁回。
聲請程序費用由聲請人負擔。
    理      由
一、本件聲請人聲請返還本院八十七年度存字第二五一七號提存事件所提存之擔保金
    新台幣拾萬元。其陳述略稱：聲請人與相對人甲○○及相對人之被繼承人周郭
    阿鸞等二人間，因假扣押事件，前遵本院八十七年度裁全字第二三五七號民事裁
    定，提存新臺幣拾萬元而聲請對相對人甲○○及相對人之被繼承人周郭阿鸞之
    財產為假扣押在案。茲因訴訟終結後，聲請人撤回假扣押執行，相對人等即出具
    同意書及印鑑證明，同意聲請人取回擔保金，但因部分印鑑證明逾期四個月，提
    存所命補正，相對人卻遲未提供最新印鑑證明，故聲請人另再具紙聲請撤銷假扣
    押裁定，及以存證信函通知相對人行使權利，然迄今未見相對人有任何訴訟之主
    張，自得請求返還擔保金云云，並提出提存書、八十七年度裁全字第二三五七號
    假扣押裁定、撤銷假扣押執行狀、同意書及印鑑證明各七紙、戶籍謄本五紙、九
    十年度裁全聲字第一四七號民事裁定及確定證明書、存證信函暨回執五份、信封
    二份（均影本）等為證。
二、按返還擔保金，依民事訴訟法第一百零六條準用第一百零四條第一項之規定，須
    符合：（１）應供擔保之原因消滅者；（２）訴訟終結後供擔保人證明已定二十
    日以上之期間催告受擔保利益人行使權利而未行使者之要件，法院始得裁定返還
    擔保金。本件依聲請人所主張得請求返還擔保金之情形，為前揭第二款之規定，
    惟依聲請人所提之存證信函暨回執，比對其所提相對人之戶籍謄本，其中１相對
    人戊○○已於九十年六月一日遷入台南市○○街四三號，惟九十年九月二十四日
    所發之存證信函除誤將其姓名記為周芬絹外，其住址亦誤載為台南市○○路○段
    一四八號；２相對人丁○○、乙○○二人均已於九十年五月十日遷入台南市○○
    路二九二巷七四號，惟九十年九月二十四日所發之存證信函均寄送予台南市○○
    街四三號；３對相對人甲○○所寄之存證信函，依信封上所載為「已發三三支局
    招領」，惟相對人終未領取該存證信函，則對相對人甲○○所為之催告亦難認已
    生送達之效力。此姓名、地址之誤載及郵局招領，均難認聲請人對相對人戊○○
    、丁○○、乙○○、甲○○等四人所為之催告已發生效力，不符民事訴訟法第一
    百零六條準用第一百零四條第一項第二款所定訴訟終結後供擔保人證明已定二十
    日以上之期間催告受擔保利益人行使權利而未行使者之要件，依上說明，聲請人
    之聲請不合返還擔保金之要件，自不能准許。
三、本件聲請不合法，並依民事訴訟法第九十五條、第七十八條、裁定如主文。
中      華      民      國    九十      年    十  二    月    十  二    日
                              台灣台南地方法院民事第二庭
~B法      官  王  國  忠
右正本證明與原本無異。
如不服本裁定應於送達後十日內向本院提出抗告狀，並應繳納抗告裁判費新台幣四十
五元。
中      華      民      國    九十      年    十  二    月    十  三    日
~B法院書記官  陳  富  賓


司法院資訊處製作；財團法人民間司法改革基金會備份。
